臺灣高等法院高雄分院刑事判決　　　　 96年度上訴字第640號
上　訴　人
即　被　告　乙○○
　　　　　　　　　　現羈押在臺灣高雄看守所
指定辯護人　鍾美馨律師
上　訴　人
即　被　告　甲○○
　　　　　　　　　　現羈押在臺灣高雄看守所
指定辯護人　李育任律師
上列上訴人因違反毒品危害防制條例等案件，不服臺灣高雄地方
法院95年度重訴字第114 號中華民國96年2 月16日第一審判決（
起訴案號：臺灣高雄地方法院檢察署95年度偵字第24320 、2712
3 、28648 號），提起上訴，本院判決如下：
     主  文
上訴駁回。
     事  實
一、乙○○與甲○○為男女朋友關係，其等均明知海洛因業經行
    政院公告列為毒品危害防制條例第2 條第2 項第1 款之第一
    級毒品，且屬行政院依懲治走私條例公告之管制進出口物品
    ，不得非法持有、運輸及進口，竟與年籍不詳綽號「昌哥」
    （另稱「陳威銘」，下稱「昌哥」）及乙○○稱呼其「叔叔
    」之不詳姓名、年籍之成年男子（下稱「叔叔」）共同基於
    運輸管制物品第一級毒品海洛因進口之犯意聯絡，由「昌哥
    」及「叔叔」先於不詳時、地謀議細節，再由「昌哥」交付
    乙○○、甲○○新臺幣（下同）22,000元，供其兩人向旅行
    社訂購泰國6 天5 夜之套裝旅遊行程（每人費用11,000元）
    ，另交付每人3,000 元零用金（上開22,000元團費及6,000
    元零用金，均已花用完畢）供其等在泰國花用，指示知情之
    乙○○、甲○○於民國95年9 月7 日自高雄小港國際機場（
    下稱小港機場）搭機出境，前往泰國曼谷，與綽號「叔叔」
    之男子連繫，嗣於同年月11日晚上11時許，由「叔叔」於乙
    ○○、甲○○下榻之飯店前公用電話亭，交付乙○○1 只黑
    色背包，其內放置以塑膠膜包裝之第一級毒品海洛因7 條（
    包）、以夾鏈袋包裝之第一級毒品海洛因4 小包（以上7 包
    合計淨重239.02公克，純度54.23%，純質淨重129.62公克；
    空包裝重45.6公克）、以塑膠袋包裝之第一級毒品海洛因5
    包（驗前淨重合計175.19公克；驗後淨重175.09公克）及嬰
    兒油1 瓶，乙○○、甲○○於取得該黑色背包後即返回飯店
    將上開海洛因取出（嬰兒油及該黑色包包則棄置在該飯店）
    ，以夾鏈袋包裝之4 小包海洛因由乙○○隨身攜帶，其餘之
    海洛因則藏放於隨身行李箱內（以塑膠膜包裝之海洛因7 條
    ，其中3 條放在食畢之花生罐再一併藏放在該行李箱內），
    再於同年月12日搭乘立榮航空公司編號B7-82 號班機自泰國
    曼谷往高雄入境抵達小港機場，隨身行李箱亦隨機運送入境
    ，以此方式運輸上開管制物品第一級毒品海洛因進入我國境
    內。嗣該兩人於入境時為警查獲，並當場查扣上開藏放在行
    李箱內之海洛因7 條（其中3 條裝在花生罐內）及甲○○褲
    袋內之海洛因4 小包。嗣又於同年月13日晚上11時50分許，
    在臺灣高雄看守所，辦理乙○○羈押入所手續時，在該行李
    箱內查獲上開以塑膠袋包裝之5 包海洛因，始悉上情。
二、案經高雄市政府警察局刑警大隊移送臺灣臺南地方法院檢察
    署呈請臺灣高等法院檢察署檢察長核轉由臺灣高雄地方法院
    檢察署檢察官偵查起訴。
  　 理  由
壹、程序部分：
    按被告以外之人於審判外之陳述，雖不符刑事訴訟法第159
    條之1 至第159 條之4 之規定，而經當事人於審判程序同意
    作為證據，法院審酌該言詞陳述或書面陳述作成時之情況，
    認為適當者，亦得為證據。當事人、代理人或辯護人於法院
    調查時知有第159 條第1 項不得為證據之情形，而未於言詞
    辯論終結前聲明異議者，視為有前項之同意，同法第159 條
    之5 第1 、2 項定有明文。立法意旨在於傳聞證據未經當事
    人之反對詰問予以核實，原則上先予排除，惟若當事人已放
    棄反對詰問權，於審判程序中表明同意該等傳聞證據可作為
    證據，基於尊重當事人對傳聞證據之處分權，及證據資料愈
    豐富，愈有助於真實發見之理念，且強化言詞辯論主義，使
    訴訟程序得以順暢進行，上開傳聞證據亦均具有證據能力。
    查本案據以認定被告2 人犯罪事實存否之被告以外之人之言
    詞或書面陳述，被告、辯護人及檢察官於本院審理時，均同
    意作為證據，且於本院言詞辯論終結前，均未聲明異議，而
    本院審酌該言詞陳述及書面陳述作成之情況，未見有何不適
    當之情形，故依前開規定，均得為證據。
貳、實體部分：
一、訊據被告乙○○坦承其依綽號「昌哥」之成年男子指示，於
    95年9 月7 日與被告甲○○自小港機場出境，並於同年月12
    日以隨身行李攜帶上開裝有第一級毒品海洛因之行李箱自泰
    國曼谷搭機返台（含隨身攜帶之4 小包），分別在小港機場
    通關檢查時，為高雄關稅局人員及在辦理羈押入所手續時為
    高雄看守所人員查獲之事實不諱，僅辯稱：被告甲○○就運
    輸第一級毒品海洛因部分並不知情云云。另被告甲○○則矢
    口否認有何共同運輸第一級毒品及私運管制物品進口之犯行
    ，辯稱：此次乃純粹與被告乙○○到泰國曼谷旅遊，團費均
    係伊所支付，且被告乙○○所攜帶之行李箱伊亦未打包，故
    伊不知情云云。經查：
  (一)被告乙○○與甲○○於95年間係男女朋友關係，被告兩人於
    95年9 月7 日自小港機場搭機出境，前往泰國曼谷地區，由
    「叔叔」之成年男子於同年月11日晚上11時許，至被告兩人
    下榻之飯店前公用電話亭，交付被告乙○○1 只黑色背包，
    其內放置以塑膠膜包裝之白粉7 條、塑膠袋包裝之白粉5 包
    、夾鏈袋包裝之白粉4 小包及嬰兒油1 瓶，被告兩人於取得
    該背包後即返回飯店，被告乙○○將上開7 條白粉取出，將
    其中3 條放置在食畢之花生罐內，另夾鏈袋包裝之4 小包白
    粉由被告乙○○隨身攜帶，並將裝有3 條白粉之花生罐、另
    4 條白粉及以塑膠袋包裝之5 包白粉藏放於隨身行李箱內，
    被告兩人再於同年月12日搭乘立榮航空公司編號B7-82 號班
    機自泰國曼谷往高雄入境抵達小港機場，隨身行李箱亦隨機
    運送入境，被告乙○○於入境時因其突遭航警攔下，為躲避
    搜身，遂趁機將其隨身攜帶之4 小包白粉塞進被告甲○○之
    褲袋內，並經警當場查扣上開藏放在行李箱內之白粉7 條（
    含置於花生罐內之3 條）及被告甲○○褲袋內之白粉4 小包
    ，後於同年月13日晚上11時50分許，在臺灣高雄看守所，辦
    理被告乙○○羈押入所手續時，在該行李箱內另查獲上開以
    塑膠袋包裝之5 包白粉等情，業據被告兩人供認不諱，並有
    以塑膠膜包裝之白粉7 條、以夾鏈袋包裝之白粉4 小包、以
    塑膠袋包裝之白粉5 包等物扣案可證，及被告兩人之護照與
    身份證影本、入出境查詢資料、高雄關稅局扣押貨物運輸工
    具收據及搜索筆錄、高雄市政府警察局扣押物品清單、臺灣
    高雄地方法院檢察署扣押物品清單及扣案物品照片11張（見
    95 年 度偵字第24320 號卷第70-71 頁、第117-133 頁；95
    年度偵字第28684 號卷第2-5 頁）等附卷可稽，故上開事實
    ，應可認定。
  (二)又前開扣案以塑膠膜包裝之白粉7 條、夾鏈袋包裝之白粉4
    小包及以塑膠袋包裝白粉5 包，經送驗結果，均含第一級毒
    品海洛因成分，其中以塑膠膜包裝之白粉7 條及以夾鏈袋包
    裝之白粉4 小包，合計淨重239.02公克，純度54.23%，純質
    淨重129.62公克（空包裝重45.6公克）；另以塑膠袋包裝之
    白粉5 包，驗前淨重合計175. 19 公克，驗後淨重17 5.09
    公克，此有法務部調查局95年10月3 日調科壹字第09523023
    790 號鑑定通知書1 紙（見上開偵字第24320 號卷第67頁）
    及高雄醫學大學附設中和紀念醫院檢驗報告5 紙（見上開偵
    字第28684 號卷第8-12頁）存卷足憑。足認被告乙○○確有
    運輸管制物品第一級毒品海洛因進口之事實無訛。
  (三)被告甲○○雖否認知情其與被告乙○○攜帶入境之物品為海
    洛因一節，並以前詞置辯，然查：
  1.被告乙○○於95年9 月12日入境遭查獲翌（13）日於警詢供
    稱：「查獲的海洛因毒品是95年9 月11日我們住宿在曼谷飯
    店有1 位台灣李姓男子（即上述綽號「叔叔」）將分裝好之
    條狀毒品海洛因交給我和甲○○。」「（妳們計畫運輸毒品
    妳男朋友甲○○是否知情？）甲○○他知道。」等語綦詳（
    見高雄市政府警察局刑警大隊警卷第10-11 頁）。雖被告乙
    ○○後於偵查中曾改口供稱被告甲○○對於運輸毒品一事並
    不知情云云，然於95年11月8 日偵查中原審延押訊問時即陳
    稱：「（為何之前你表示甲○○對於運輸毒品並不知情？）
    甲○○叫我擔下來，因為我有在施用毒品，我並不知道這個
    罪這麼重。」等語（見原審95年度偵聲字第705 號卷第15頁
    ）。再於95年11月14日偵查中經檢察官訊問上開於辦理羈押
    入所手續被查扣以塑膠袋包裝之5 包海洛因來源時，亦具結
    證稱：「有一位陳威銘先生（綽號『昌哥』）在我們出國時
    有留一支電話給我們，叫我們到泰國時聯絡，在臺灣時都是
    由甲○○與『昌哥』聯絡……，回國前1 天晚上，甲○○打
    『昌哥』留的電話，打完之後，我跟甲○○一起下樓，他在
    路口等，叫我走到電話亭，一會兒，有一位中年男子拿1 個
    背包給我，拿了就走了，我們就回飯店……，甲○○在用行
    李。」等語（見上開偵字第24320 號卷第82頁）。故被告乙
    ○○於警詢及偵查中，多次指稱被告甲○○為共犯，其後始
    於偵查中翻異前詞。
  2.另被告乙○○於95年12月1 日起訴後移審時在原審供稱：本
    案被查扣之全部海洛因，是伊和被告甲○○共同自泰國曼谷
    運輸來臺灣，且我們兩人於起運之初即知該攜帶之物品係海
    洛因，而伊和被告甲○○於95年9 月7 日一同前往泰國曼谷
    ，其目的是要運輸海洛因入境，往返泰國之機票及生活開銷
    費用，都是綽號「昌哥」之陳威銘拿給我們的，一個人11,0
    00元，兩人合計22,000元，參加6 天5 夜的套裝行程，而「
    昌哥」除給我們上開22,000元供支付旅遊機票等團費外，另
    再給我們每人3,000 元作為在泰國期間之生活零用金，前往
    泰國往返機票及住宿等相關費用並非甲○○所支付等語。其
    並就在泰國曼谷如何取得海洛因部分供稱：在泰國方面是「
    昌哥」叫伊打電話給伊稱呼他「叔叔」的成年男子，該成年
    男子在馬路邊公共電話亭內將裝有被查扣毒品之黑色背包交
    給伊，裡面裝有全部被查獲海洛因7 條、塑膠袋包裝之海洛
    因5 包、夾鏈袋包裝之海洛因4 小包，而該名「叔叔」之成
    年男子將裝有海洛因之背包交付給伊時，當時是晚上，被告
    甲○○站在旁邊背對著伊和那位「叔叔」，我們回飯店時伊
    才打開黑色袋子發現是海洛因，而且是條狀的，當時伊有跟
    被告甲○○說那是海洛因，那位「叔叔」說裡面有東西要給
    伊用的，伊打開看是嬰兒油，他說如要用塞的使用嬰兒油比
    較好塞，去泰國前「昌哥」就要伊和甲○○都用塞的，藏在
    體內夾帶回來等語明確（見原審卷第3-4 頁）。故被告乙○
    ○嗣後於原審時，亦曾指述被告甲○○係共犯。
  3.再依上開被告乙○○於警詢、偵查及原審時為上開不利於被
    告甲○○之供述，可知被告乙○○就其與被告甲○○前往泰
    國曼谷之目的、旅遊團費之來源、在泰國期間之生活開銷、
    海洛因毒品之取得方式及如何受綽號「昌哥」之指示共同前
    往泰國曼谷從事運輸毒品等諸多細節，均能逐一具體詳述，
    而非空泛概述，其上開陳述內容虛構之可能性較低。再參諸
    查獲被告乙○○上開裝有海洛因之行李箱時，該行李箱內亦
    有被告甲○○之衣物，被告甲○○亦坦承與被告乙○○共用
    該行李箱之情，則被告乙○○上開陳述稱：被告甲○○在用
    行李等語，尚非不能採信；再參諸被告甲○○為警查獲時，
    亦在其褲袋內扣得上開海洛因4 小包，而該4 小包海洛因係
    以夾鏈袋盛裝，份量亦不少，有該4 小包海洛因之照片附卷
    可憑（見上開警卷第30頁），雖共同被告乙○○於偵查中結
    證稱：伊在入關時被航警攔下，伊知道有問題，就乘警察不
    注意，將4 包海洛因放入甲○○褲子右邊的口袋等語（見95
    年9 月13日偵訊筆錄，上開偵字第24320 號偵查卷第23頁）
    ，但依該4 小包海洛因之外觀及份量，被告乙○○於放入被
    告甲○○褲子口袋時，被告甲○○亦當無不知情之理。故共
    同被告乙○○上開所稱：其等係受「昌哥」之指示前往泰國
    曼谷向「叔叔」之男子取毒品運輸來臺，「昌哥」並事先交
    付渠兩人出國團費22,000元及供其等在泰國期間之生活零用
    金6,000 元等語之情，當可採信。
  4.雖被告乙○○嗣於原審96年2 月1 日審堙時改稱：被告甲○
    ○對於伊自泰國曼谷運輸海洛因來臺一事並不知情，被告甲
    ○○是單純前往泰國遊玩，出國之團費亦全部由被告甲○○
    所支付，且伊於打包返臺行李裝置海洛因時，被告甲○○並
    未目睹云云。然查，經原審於審理將被告兩人隔離訊以：被
    告乙○○在打包行李時被告甲○○在做何事？被告乙○○答
    稱：「在洗澡」云云，惟被告甲○○則稱：「在睡覺」云云
    ，二者互相矛盾，是被告乙○○上開證稱：伊在打包行李時
    被告甲○○並未目睹云云，是否屬實，已有疑義。且本次被
    告兩人之出國團費合計22,000元，業經被告兩人供述一致，
    然被告甲○○於95年9 月13日經檢察官詢問出國旅費何人支
    付時？答稱：「我有拿8,000 元至10,000元給乙○○」云云
    ，但其於96年2 月1 日審理時則稱：「我拿22,0 00 元給被
    告乙○○」云云，則其上開供述前後不一，倘被告甲○○就
    運輸海洛因來台一事為不知情，且兩人之出國團費又係其所
    支付，則就其交付被告乙○○用以支付團費之金額為何一事
    ，應不會產生歧異，亦無刻意迴避之必要，足見出國團費應
    非被告甲○○所支出甚明。再者，被告乙○○審理時供稱：
    伊於95年9 月間經濟狀況不佳，每月尚須支付25,000元之褓
    母費，「昌哥」告知伊有門路，如能運輸毒品海洛因來臺，
    至少有100,000 元報酬，其應很缺錢，所以才鋌而走險等語
    ，足見被告乙○○於95年9 月間確實缺少固定之經濟來源，
    甚至連每月25,000元之褓母費亦難以如期支付，且當時被告
    兩人又係同居男女朋友關係，居住之房屋租金又係被告甲○
    ○所支付等情以觀，倘被告甲○○之經濟狀況穩定，應可供
    應被告乙○○之生活開銷，當無讓其女友為了100,000 元，
    而承擔運輸毒品被查獲遭判重刑之風險。參諸被告甲○○於
    原審時，亦無法提供其資力相關證明資料以供原審參酌或調
    查，可見被告甲○○當時並無資金足以支付渠兩人之出國費
    用，益證被告甲○○辯稱：伊在該段期間經濟狀況不錯，每
    月尚可給被告乙○○40,000元至50,000元花用一事，顯係為
    歸避其犯罪之意圖，核與事實不符，渠等有因經濟考量而從
    事運輸毒品之犯罪動機無訛。另被告甲○○於本院審理時，
    聲請調取其在高雄市第三信用合作社鼓山分社之帳戶明細，
    以證明其於94年5 月份曾領有280 萬元之保險金，又於95
    年5 月份曾領有42萬元之保險金，以證明其並非無資力之人
    。經本院調取後確有此情，此有上開合作社96年5 月3 日高
    三信社秘文字第750 號函覆本院被告甲○○之帳戶往來明細
    資料附卷可稽（見本院卷），惟依上開帳戶明細亦可知，被
    告甲○○該帳戶除上開收入外，亦別無其他收入，且其於95
    年5 月以前之收入，亦不足以證明其於本案犯罪行為時之95
    年9 月間之經濟情況，故上開證據，尚不能為被告甲○○有
    利之認定，併此敘明。
  5.再參以被告兩人係同居男女朋友，又一同出遊，並下榻於同
    一飯店，兩人之行蹤應屬相同，且被告甲○○亦坦承：綽號
    「叔叔」之男子在飯店外之電話亭將黑色背包交予被告乙○
    ○時，伊人亦在場，距離被告乙○○約7 、8 步左右等語，
    則以當時人在他鄉陌生之地，且被告乙○○又係單獨與一陌
    生男子接觸，衡情被告甲○○應會前往關心，又豈會對「叔
    叔」所交付之背包究係何物一事未加以詢問，故其未加詢問
    而不知情之所辯，亦與常情不符。又被告乙○○經原審詢以
    為何所證內容，與起訴後移審時所為不利於被告甲○○之陳
    述不符時，亦僅泛稱：「我當時也說他（甲○○）不知道，
    可能係我口述不清楚。」等語，而無法合理解釋其緣由。綜
    此，足見被告乙○○嗣後更異前詞，顯係附和被告甲○○之
    辯詞，為迴護被告甲○○所為不實之證述，故其證稱：被告
    甲○○並未與其共同參與運毒一事，並無可採；反觀其歷次
    於警詢、偵查及移審時於原審所為被告甲○○知悉並有參與
    本案運輸海洛因毒品之供述，較符合真實，而可採信。
  (四)再按運毒者將毒品藏匿在行李箱內用以矇混通關，乃為國際
    販毒集團常用之運輸毒品方式，又按查緝毒品走私進口係政
    府一向之政策，進出關亦有警語，且屢有破獲，並在電視、
    報紙等媒體上多有報導，前開扣案毒品合計驗前淨重高達41
    4.21公克，業如前述，其價值自屬不菲，而走私毒品海洛因
    雖利潤甚高，然失風者均受重刑懲處，海洛因亦將遭國家沒
    收，對運毒者而言損失自屬不貲，本案「昌哥」應係事先已
    與「叔叔」就走私海洛因來臺一事有周詳、縝細之計畫，且
    被告兩人亦已知情，否則，應無可能將價高量大之上開毒品
    託付被告兩人攜帶回台。參以被告兩人之出國團費22,000元
    及零用金6,000 元均係「昌哥」所支付，已如上述，且被告
    乙○○亦確依「昌哥」之指示在泰國曼谷與「叔叔」取得連
    繫，順利取得毒品，並為配合先前「昌哥」在台要被告兩人
    以塞的方式挾帶毒品入境手法，「叔叔」之男子於交付毒品
    之際亦附帶交付嬰兒油1 瓶以便將毒品塞入體內，足徵被告
    兩人前往泰國運輸海洛因來台一事，確係「昌哥」與「叔叔
    」事先安排，被告兩人在依「昌哥」之指示前往泰國時早已
    知悉此事等情，亦可認定。
  (五)至於被告乙○○辯稱：於被告甲○○身上查獲以夾鏈袋包裝
    之4 小包海洛因係「叔叔」要免費給其施用，並非受「昌哥
    」等人之託運輸來之毒品云云。然查，海洛因為第一級毒品
    ，政府查緝甚嚴，且運輸或販賣之刑責為死刑、無期徒刑之
    重罪，價值不菲，取得不易，被告兩人又係受「昌哥」之指
    示前往泰國運輸毒品入境，於此之前未與「叔叔」當面接洽
    ，果如被告乙○○所述，則「昌哥」在台應先予告知，或事
    前約定將此4 包海洛因之代價列為運輸毒品報酬之一部分，
    豈會在泰國由「叔叔」之男子無償贈與，況被告乙○○亦自
    承其有施用第一級毒品海洛因之犯行，而施用第一級毒品因
    階段之不同，僅分別受觀察勒戒、戒治處分或起訴判刑，且
    法定刑為6 個月以上5 年以下有期徒刑，與運輸同級毒品之
    刑度為死刑或無期徒刑相差甚大，被告乙○○既已承認施用
    海洛因犯行，則不再另論其持有之罪責，衡此，被告乙○○
    於入境被搜身前，當無為避免該4 小包海洛因被查獲，而趁
    機塞進被告甲○○褲袋之必要，由此異常之舉動，亦可佐證
    該4 小包毒品海洛應非「叔叔」之男子無償贈與。另觀以該
    4 小包海洛因，亦係「叔叔」之男子，與上述扣案之海洛因
    裝置在同一個黑色背包內所交付，故被告乙○○上開所辯，
    尚與毒品交易常情不符，該4 小包海洛因應係其與被告甲○
    ○受「昌哥」之指示所運毒品之部分，一併敘明。
  (六)綜上所述，被告甲○○辯稱：伊未與被告乙○○共同參與本
    案運輸第一級毒品之犯行云云，實與事實有間，尚難採信。
    「昌哥」及「叔叔」就上開私運海洛因進口我國境內一事，
    事前既已溝通且設計周詳之計畫而付諸實行，被告兩人知情
    且收受「昌哥」所交付之團費及在泰國之生活零用金，並依
    其指示前往泰國曼谷與「叔叔」接洽，並由「叔叔」於前揭
    時、地交付上開第一級毒品海洛因予被告乙○○，再由被告
    兩人共同私運海洛因進口我國境內，「昌哥」與「叔叔」兩
    人事先謀議，再指示被告兩人自泰國曼谷將前述第一級毒品
    海洛因走私運輸至台之事實，應可認定。本件事證明確，被
    告兩人共同運輸第一級毒品海洛因、私運管制物品進口等犯
    行，洵堪認定。
二、查海洛因為毒品危害防制條例第2 條第2 項第1 款所稱之第
    一級毒品，且屬行政院依懲治走私條例第2 條第4 項授權訂
    定、發佈之「懲治走私條例公告管制物品項目及其數額」甲
    項第4 點所示之管制進出口物品，不限其數額，均不得私運
    進出口。核被告2 人所為，均係犯毒品危害防制條例第4條
    第1 項之運輸第一級毒品罪及懲治走私條例第2 條第1 項之
    私運管制物品進口罪。又「共同正犯之意思聯絡，原不以數
    人間直接發生者為限，即有間接之聯絡者，亦包括在內，如
    甲分別邀約乙、丙犯罪，雖乙、丙間彼此並無直接之聯絡，
    亦無礙於其為共同正犯之成立」（最高法院77年度台上字第
    2135號判例意旨參照）。被告2 人與綽號「昌哥」之成年男
    子事先謀議，再由「昌哥」指示知情之被告2 人至泰國曼谷
    將前述第一級毒品海洛因走私運輸至台，綽號「叔叔」之成
    年男子亦依其事先與「昌哥」之謀議，至被告2 人在泰國曼
    谷下榻之飯店前之公用電話亭將前述第一級毒品海洛因交付
    予被告乙○○，由被告2 人運輸來台，被告2 人與「叔叔」
    間事前雖未直接接觸洽談運毒事宜，而無直接之聯絡，揆諸
    上開說明，亦無礙為共同正犯之成立，是被告2 人與「昌哥
    」、「叔叔」間有犯意聯絡及行為分擔，為共同正犯。檢察
    官起訴書僅認定被告2 人為本案共同正犯，尚屬有誤。又被
    告2 人持有海洛因之低度行為，為運輸第一級毒品之高度行
    為所吸收，不另論罪。被告2 人以一夾帶毒品行為同時觸犯
    上開2 罪名，為想像競合犯，應依刑法第55條規定從一重論
    以運輸第一級毒品罪。檢察官起訴法條雖漏未論以被告2 人
    私運管制物品進口罪，惟被告2 人此部分犯行業經檢察官於
    起訴書犯罪事實欄所敘及，而業經檢察官起訴，本院自得一
    併論處，併此敘明。另被告2 人於本案所運輸之第一級毒品
    海洛因驗前淨重合計為414.21公克，其中7 條及4 小包部分
    之純度為54.23%，數量尚非龐大，又毒品尚未流入市面，對
    社會之危害較諸已流入市面之情形尚輕，認倘科以運輸第一
    級毒品罪之法定最輕本刑無期徒刑猶嫌過重，在客觀上尚足
    以引起一般人同情，爰依刑法第59條規定，均酌量減輕其刑
    。
三、原審認被告2 人所犯上開犯行罪證明確，因而適用毒品危害
    防制條例第4 條第1 項、懲治走私條例第2 條第1 項、第11
    條，刑法第11條、第28條、第55條、第59條規定，並審酌被
    告2 人於本案所運輸之第一級毒品海洛因驗前淨重合計為41
    4.21公克，數量雖非微量，惟渠兩人均未曾有運輸或販賣海
    洛因之前科，有台灣高等法院被告前案紀錄表2 份在卷足憑
    ，且僅運輸1 次，除「昌哥」所交付之團費22,000元及零用
    金6,000 元外，尚未實際取得犯罪所得，及被告2 人私運、
    運輸第一級毒品海洛因入境，未念及我國近年來毒品氾濫，
    造成嚴重之社會問題，仍為貪圖小利而受人指使從事運輸毒
    品海洛因，助長毒品流通，危害社會治安，被告乙○○被查
    獲後雖曾供述被告甲○○之犯行，配合調查，然嗣後於審理
    中又刻意迴護被告甲○○；而被告甲○○則自始均否認犯行
    ，並將一切犯行推諉由被告乙○○，犯罪後態度不佳且無悔
    意，而綜合以上各情，量處被告乙○○有期徒刑16年，量處
    被告甲○○有期徒刑18年，又依被告2 人運輸海洛因之犯罪
    性質，認有褫奪公權之必要，併依刑法第37條第2 項規定，
    並予宣告被告乙○○褫奪公權8 年、被告甲○○褫奪公權9
    年。另就上開扣案以塑膠膜包裝之海洛因7 條（包）及夾鏈
    袋包裝之海洛因4 小包（合計淨重239.02公克，純度54.23%
    ，純質淨重129. 62 公克；空包裝重45.6公克）、以塑膠袋
    包裝之海洛因5 包（合計驗前淨重175.19公克，驗後淨重
    175. 09 公克），認均為本案查獲之第一級毒品，應依毒品
    危害防制條例第18條第1 項，不問屬於犯人與否，宣告沒收
    銷燬之；又該用以包裝海洛因之塑膠膜、塑膠袋及夾鏈袋，
    因已沾附海洛因粉末，與海洛因粉末無從分離且亦無分離之
    實益，認應一併視為毒品予以宣告沒收銷燬。至送鑑耗損之
    海洛因既已滅失，認無庸再予宣告沒收銷燬之必要。至於未
    扣案「昌哥」所交付供被告兩人支付出國團費22,000元及在
    泰國生活開銷之6,000 元部分，認此等費係被告2 人運輸第
    一級毒品之食宿、交通必要費用，非被告2 人犯運輸第一級
    毒品罪所得之物，且均已花用完畢而不存在，業經被告乙○
    ○供述明確（見原審卷第16頁），而認無庸宣告沒收。另說
    明被告2 人尚未自「昌哥」、「叔叔」處取得運輸毒品返臺
    之酬勞，自亦不予宣告沒收。本院認其認事用法均無違誤，
    量刑亦稱妥適，被告乙○○上訴認原審量刑過重，被告甲○
    ○上訴否認犯行，均無理由，應予駁回。
據上論斷，應依刑事訴訟法第368條，判決如主文。
本案經檢察官沈紹嘉到庭執行職務。
中　　華　　民　　國　　96　　年　　6 　　月　　13　　日
                  刑事第七庭    審判長法　官   莊飛宗
                                      法  官   孫啟強
                                      法  官   邱明弘
以上正本證明與原本無異。
如不服本判決應於收受本判決後10日內向本院提出上訴書狀，其
未敘述上訴理由者，並得於提起上訴後10日內向本院補提理由書
狀（均須按他造當事人之人數附繕本）「切勿逕送上級法院」。
中　　華　　民　　國　　96　　年　　6 　　月　　13　　日
                                       書記官  黃玉珠
附錄本件判決論罪科刑法條：
毒品危害防制條例第4條第1項
製造、運輸、販賣第一級毒品者，處死刑或無期徒刑；處無期徒
刑者，得併科新臺幣 1 千萬元以下罰金。
懲治走私條例第2條
私運管制物品進口、出口逾公告數額者，處 7 年以下有期徒刑，
得併科新臺幣 3 百萬元以下罰金。
前項之未遂犯罰之。
第 1 項所稱管制物品及其數額，由行政院公告之。
